# 请教陈版，同一控制下企业合并抵销问题

提问人：小夜猫 时间：2023-05-04 22:04:
请教陈版：
P公司全资持有A公司，同时，P公司持有B公司65%的股权，A公司持有B公司5%的股权，A持有B的股份在个别财务报表中为“其他权益工具投资”。
问题 1 ：在P的合并报表中，对于B的股权抵消，是按合计70%抵销呢，还是65%抵销？ 如果是按70%抵销，那么作为个别报表中的“其他权益工具投资”，是按余额还是初始成本抵减少数股东权益呢？
问题 2 ：后期，P公司将持有的65%股权，卖给A，则A持有B公司70%股权。那么A原持有的“其他权益工具投资”持有期间的公允价值变动，即对应的其他综合收益，在个别财报中是否要结转留存收益？A的合并报表该如何处理？P的合并报表调整分录又怎么做呢？
以上看准则都看糊涂了，请问陈版有没有相关的书籍可以推荐，特别是对长投、合并各种情形下有详细分录的书籍？
谢谢，谢谢

回答人：chenyiwei
1 、应按70%抵销，因为外部少数股东持有B的比例是100%-65%-5%=30%。该5%股份对应的B公司净资产属于归母净资产，其中A对B的投资成本应与B的净资产中的相应份额抵销，P的合并报表中将B净资产的30%作为少数股东权益。
2 、对A而言属于分步交易实现的同一控制下企业合并，具体会计处理可参考 2014 年修订后的长期股权投资准则应用指南相关内容。原作为金融资产核算期间累积的其他综合收益暂不处理。A的合并报表层面即按照同一控制下合并处理，视同在最早比较期间期初已取得该70%股权并将B纳入合并报表范围。
该事项属于P的合并报表范围内的重组，无外部交易对手参与，故对P的合并报表不会产生影响。